【裁判字號】    95,訴,3336
【裁判日期】    951207
【裁判案由】    毒品危害防制條例
【裁判全文】
臺灣板橋地方法院刑事判決              95年度訴字第3336號
公  訴  人  臺灣板橋地方法院檢察署檢察官
被      告  甲○○
上列被告因違反毒品危害防制條例案件，經檢察官提起公訴（九
十五年度毒偵字第六六三一號），於被告為有罪之陳述後，本院
合議庭裁定由受命法官獨任依簡式審判程序審理，茲判決如下：
    主  文
甲○○施用第一級毒品，累犯，處有期徒刑柒月。又施用第二級
毒品，累犯，處有期徒刑參月，扣案安非他命安非他命吸食器壹
組沒收之。應執行有期徒刑玖月，扣案安非他命吸食器壹組沒收
之。
    事  實
一、甲○○曾因殺人案件，經本院以八十三年度少重訴字第四號
    判處有期徒刑十一年確定，另因竊盜案件，經判處有期徒刑
    十月諭知緩刑確定，嗣經撤銷緩刑宣告，並與上開有期徒刑
    十一年接續執行，甫於民國九十四年十一月二十七日因假釋
    期滿未經撤銷假釋而視為執行完畢。其前因施用毒品違反毒
    品危害防條例案件，經檢察官送勒戒處所觀察、勒戒後，因
    認有繼續施用毒品傾向，再由檢察官送戒治處所施以強制戒
    治，於九十五年七月十四日因無繼續強制戒治之必要，而執
    行完畢釋放，並由臺灣板橋地方法院檢察署檢察官以九十五
    年度戒毒偵字第三二八號為不起訴處分確定。
二、詎甲○○猶不知戒除毒癮，基於施用第一級毒品之犯意，於
    九十五年九月二十一日十一時，在其位於臺北縣新莊市○○
    路○段五四號二樓之住處，以燒烤成煙而吸食煙氣之方式，
    施用第二級毒品安非他命乙次；繼之又基於施用第一級毒品
    之犯意，於同日某時在上開住所，以使用針筒注射之方式，
    施用第一級毒品海洛因乙次。
三、嗣為警於九十五年九月二十二日二十時三十分許，在臺北縣
    新莊市○○路與福營路口攔檢而查獲，並自其所乘機車座墊
    扣得其所有供施用安非他命使用之安非他命吸食器乙組。
四、案經臺北縣政府警察局新莊分局移送臺灣板橋地方法院檢察
    署檢察官偵查起訴。
    理  由
一、犯罪事實之認定：
  (一)上揭犯罪事實，業據被告甲○○自白不諱，而其為警查獲後
    經採集尿液囑託鑑定結果，亦呈嗎啡（即海洛因進入人體後
    之代謝物）及安非他命類陽性反應，有臺灣檢驗科技股份有
    限公司出具之濫用藥物尿液檢驗報告及臺北縣政府警察局新
    莊分局煙毒麻醉藥品案被移送者姓名及代碼對照表各乙份附
    卷可稽。此外復有扣案安非他命吸食器乙組可為佐證，堪信
    其前開自白應與事實相符。又起訴書就被告施用海洛因之行
    為時地雖僅泛敘為「不詳時地」，惟被告本件施用海洛因之
    時地既已由其明確供陳在卷，自應據此認定其施用海洛因之
    確實行為時間與地點。
  (二)又被告前因施用毒品違反毒品危害防條例案件，經檢察官送
    勒戒處所觀察、勒戒後，因認有繼續施用毒品傾向，再由檢
    察官送戒治處所施以強制戒治，於九十五年七月十四日因無
    繼續強制戒治之必要，而執行完畢釋放，並由臺灣板橋地方
    法院檢察署檢察官以九十五年度戒毒偵字第三二八號為不起
    訴處分確定等情，亦經被告自承無誤，並有臺灣高等法院被
    告全國前案紀錄表存卷可憑。
  (三)是以本件事證明確，被告於強制戒治執行完畢釋放後五年內
    再為施用海洛因及安非他命之犯行，堪為認定，應予依法論
    科。
二、論罪科刑之法律適用：
  (一)按海洛因、安非他命分別為毒品危害防制條例第二條第二項
    第一款、第二款所定之第一級毒品及第二級毒品，核被告所
    為，係犯同條例第十條第一項之施用第一級毒品罪，及同條
    例第十條第二項之施用第二級毒品罪。其施用前後持有海洛
    因、安非他命之低度行為均為施用之高度行為所吸收，不另
    論罪。被告所犯上開二罪，犯意各別，行為互殊，應予分論
    併罰。另被告曾因殺人案件，經本院以八十三年度少重訴字
    第四號判處有期徒刑十一年確定，另因竊盜案件，經判處有
    期徒刑十月諭知緩刑確定，嗣經撤銷緩刑宣告，並與上開有
    期徒刑十一年接續執行，甫於九十四年十一月二十七日因假
    釋期滿未經撤銷假釋而視為執行完畢，此經被告供陳明確，
    復有臺灣高等法院被告前案紀錄表存卷足據，其於有期徒刑
    執行完畢後五年以內故意再犯本件最重本刑為有期徒刑以上
    之罪，為累犯，應依刑法第四十七條第一項之規定加重其刑
    。
  (二)爰審酌被告有前述犯罪及施用毒品遭查獲之紀錄，有臺灣高
    等法院被告前案紀錄表附卷足據，素行不佳，且前已因觀察
    勒戒執行完畢而經不起訴處分，業受毒品危害防制條例對施
    用毒品人之寬典，竟仍一再吸食，並施用兩種毒品，顯見並
    無悔意，惡性非淺，而其施用毒品實為戕害自身健康之犯罪
    ，於他人固無明顯重大危害，然對社會善良風氣已足生不良
    影響，並斟酌其施用之次數，及其於偵審中俱能坦認犯行，
    犯罪後之態度尚稱良好等一切情狀，分別量處如主文所示之
    刑，並定其應執行之刑，以資儆懲。
  (三)警於查獲時扣得之安非他命吸食器乙組，係以玻璃管充為吸
    食安非他命之工具，為被告所有供其施用第二級毒品所用之
    物，此亦據被告供陳明確無訛，應依刑法第三十八條第一項
    第二款之規定，於所犯施用第二級毒品罪之罪刑宣告項下併
    為沒收之諭知。
據上論斷，應依刑事訴訟法第二百七十三條之一第一項、第二百
九十九條第一項前段、毒品危害防制條例第十條第一項、第二項
、第二十三條第二項，刑法第十一條前段、第四十七條第一項、
第五十一條第五款、第三十八條第一項第二款，判決如主文。
本案經檢察官曾文鐘到庭執行職務。
中    華    民    國    95    年    12    月    7     日
                  刑事第十一庭  法  官  楊  博  欽
以上正本證明與原本無異
如不服本判決應於送達後十日內向本院提出上訴狀
                                書記官  李  慈  容
中    華    民    國    95    年    12    月    7     日
附錄本案論罪科刑法條全文：
毒品危害防制條例第十條
  施用第一級毒品者，處六月以上五年以下有期徒刑。
  施用第二級毒品者，處三年以下有期徒刑。


司法院資訊處製作；財團法人民間司法改革基金會備份。
